# 母公司将机器设备无偿给子公司使用

提问人：跨度防护 时间：2017-04-12 00:41:35
请教陈版：母公司将机器设备无偿给子公司使用或者子公司之间的机器设备无偿使用情况涉及增值税吗？双方账务处理分别是什么呢？

回答人：chenyiwei
母公司无偿将设备提供给子公司使用的，应按该设备的账面价值转为对子公司的长期股权投资成本，子公司相应确认固定资产和资本公积。后续折旧计提体现在子公司账面上。 子公司无偿将设备提供给母公司使用，相当于利润分配，子公司应转销该资产的账面价值，同时冲减资本公积；母公司则按该设备在子公司的账面价值借记固定资产，贷记长期股权投资，后续折旧体现在母公司个别报表中。

提问人：呼叫帮助 时间：2017-04-24 20:59:01
陈版您说的核算依据是什么？

回答人：chenyiwei
1 、权益性交易的一般处理原则； 2 、资产的定义和确认条件的一般规定，决定了该资产实质上应确认在谁的账面上。